【裁判字號】    90,訴,1122
【裁判日期】    900829
【裁判案由】    損害賠償
【裁判全文】
臺灣板橋地方法院民事判決  九十年度訴字第一一二二號
    原      告    乙○○
    兼      右    丙○○
    被      告    甲○○
右當事人間請求侵權行為損害賠償事件，經本院刑事庭移送前來（九十年度附民字第
一一號），本院判決如左：
    主      文
被告應給付原告丙○○新臺幣貳拾壹萬伍仟捌佰陸拾陸元、原告乙○○新臺幣貳拾壹
萬捌仟貳佰玖拾元，及均自民國九十年一月六日起至清償日止，按週年利率百分之
五計算之利息。
原告其餘之訴駁回。
訴訟費用由被告負擔。
本判決第一項於原告依序以新臺幣捌萬元、捌萬元為被告供擔保後，得假執行。
原告其餘假執行之聲請駁回。
    事      實
甲、原告方面：
一、聲明：如主文第一項所示，並陳明願供擔保請准宣告假執行。
二、陳述：
    (一)被告甲○○於民國八十八年十二月十八日晚上九時五十分許，駕駛車號ＧＫ─
      三一四三號自用小客車，沿臺北縣土城市○○路○段由土城往三峽分向行駛，
      行經土城市○○路○段一一八巷口附近，適有原告丙○○駕駛車號ＦＤ─三○
      四三號於該巷口因等待紅燈而停止於該巷口，被告因酒醉不慎自後追撞原告駕
      駛之前開自用小客車，原告丙○○隨即下車查看並喚醒酒醉之被告，原告乙○
      ○亦以行動電話通知警方到場處理。惟被告經喚醒後，見原告乙○○正撥打行
      動電話，旋即下車將原告乙○○之行動電話打落至地上，並欲發動引擎離去。
      原告丙○○將被告之車鑰匙取下，被告因此心生不快，竟自其駕駛車輛之右前
      座座墊下拿出一把約三十公分長之不明刀械，並基於傷害之犯意，持刀砍傷原
      告，致原告乙○○受有右手第二及第三指割傷併肌腱損傷及骨折之傷害，原告
      丙○○則受有左食指割傷併神經、肌腱損傷、右前臂割傷併神經、肌腱損傷之
      傷害。
    (二)原告因被告之侵權行為而受傷害，自得依侵權行為法則，提起本件訴訟，茲將
      原告請求之明細分列如左：
      １、原告丙○○部分：
          (1)醫藥費用一萬七千三百零六元：原告丙○○因被告之侵權行為而受有前
            揭傷害，經送醫後共計支出醫藥費用一萬七千三百零六元。
          (2)慰撫金二十萬元：原告丙○○因被告之侵權行為而受傷，其精神痛苦不
            堪，自得請求慰撫金二十萬元。
          (3)合計二十一萬七千三百零六元。
      ２、原告乙○○部分：
          (1)醫藥費用一萬九千七百十三元：原告乙○○因被告之侵權行為而受傷，
            經送醫後共計支出醫藥費用一萬九千七百十三元。
          (2)慰撫金二十萬元：原告乙○○因被告之侵權行為而受傷，其精神痛苦不
            堪，自得請求慰撫金二十萬元。
          (3)合計二十一萬九千七百十三元。
三、證據：提出醫療費用收據影本八十五紙、車輛損壞結帳清單影本一紙、薪資所得
    扣繳憑單影本三紙、智慧財產局繳費收據影本二紙、中國專利事務所證明單影本
    一紙、中國專利說明書影本七紙、專利申請說明書影本二十三紙、申請公司登記
    證影本一紙、營利事業登記證影本一紙、診斷證明書影本二紙、宣傳單影本一紙
    、產品市值預估影本一紙。
乙、被告方面：
    被告未於言詞辯論期日到場亦未提出書狀作何聲明或陳述。
    理      由
一、本件被告未於言詞辯論期日到場，核無民事訴訟法第三百八十六條所列各款情形
    ，爰依原告之聲請，由其一造辯論而為判決。
二、原告主張被告於八十八年十二月十八日晚上九時五十分許，駕駛車號ＧＫ─三一
    四三號自用小客車，沿臺北縣土城市○○路○段由土城往三峽分向行駛，行經土
    城市○○路○段一一八巷口附近，適有原告丙○○駕駛車號ＦＤ─三○四三號於
    該巷口因等待紅燈而停止於該巷口，被告因酒醉不慎自後追撞原告駕駛之前開自
    用小客車，原告丙○○隨即下車查看並喚醒酒醉之被告，原告乙○○亦以行動電
    話通知警方到場處理。惟被告經喚醒後，見原告乙○○正撥打行動電話，旋即下
    車將原告乙○○之行動電話打落至地上，並欲發動引擎離去。原告丙○○將被告
    之車鑰匙取下，被告因此心生不快，竟自其駕駛車輛之右前座座墊下拿出一把約
    三十公分長之不明刀械，並基於傷害之犯意，持刀砍傷原告，致原告乙○○受有
    右手第二及第三指割傷併肌腱損傷及骨折之傷害，原告丙○○則受有左食指割傷
    併神經、肌腱損傷、右前臂割傷併神經、肌腱損傷之傷害之事實，業據其提出診
    斷證明書影本二紙、醫療費用單據影本八十五紙為證。
三、被告經合法通知未於言詞辯論期日到場，復未提出任何書狀爭執或否認原告之主
    張，自應視為自認原告主張之事實，原告主張之前揭事實，尚堪採信為真實。
四、按因故意或過失，不法侵害他人之權利者，負損害賠償責任，民法第一百八十四
    條第一項前段定有明文。次按不法侵害他人之身體、健康、名譽或自由者，被害
    人雖非財產上之損害，亦得請求賠償相當之金額，八十八年五月五日修正公布，
    八十九年五月五日施行前之同法第一百九十五條第一項亦有明文。經查原告因被
    告之侵權行為，致原告乙○○受有右手第二及第三指割傷併肌腱損傷及骨折之傷
    害，原告丙○○受有左食指割傷併神經、肌腱損傷、右前臂割傷併神經、肌腱損
    害之傷害，原告依侵權行為之法律關係，請求被告賠償其損害，自屬有據。
五、茲將原告請求被告賠償之金額分述如后：
    (一)原告丙○○部分：
      １、醫療費用一萬七千三百零六元：
          原告丙○○主張其因被告之侵權行為支出醫療費用一萬七千三百零六元之
          事實，業據其提出醫療費用收據影本二十紙為證，應堪採信為真實。惟其
          中原告申請診斷證明書之費用一百四十元、一千元、三百元，核與被告之
          侵權行為間無相當因果關係，剔除此部分後，原告丙○○得請求被告賠償
          之醫療費用為一萬五千八百六十六元。
      ２、慰撫金二十萬元：
          原告丙○○主張其因被告之侵權行為而受有前揭傷害，其精神自屬痛苦不
          堪，原告丙○○自得依前開規定請求被告賠償非財產上之損害，本院審酌
          原告丙○○於本件侵權行為發生前之八十六年度全年所得共計九十七萬零
          五百七十九元，有其提出之扣繳憑單影本三紙為證，嗣於八十八年十一月
          二十四日向經濟部申請成立爵銘科技有限公司，其資本額五百萬元，並從
          事專利研發等工作，有其提出之公司執照暨營利事業登記證影本各一件附
          卷可憑，及被告加害程度暨兩造之身分、地位等一切情狀，認原告丙○○
          請求非財產上之損害賠償二十萬元，尚屬相當，應予准許。
      ３、合計前開二項金額為二十一萬五千八百六十六元。
    (二)原告乙○○部分：
      １、醫療費用一萬九千七百十三元：
          原告乙○○主張其因被告之侵權行為支出醫療費用一萬九千七百十三元之
          事實，業據其提出醫療費用收據影本六十五紙為證，應堪採信為真實。惟
          其中原告申請診斷證明書之費用一百二十元、一千元、三百元，核與被告
          之侵權行為間無相當因果關係，剔除此部分後，原告乙○○得請求被告賠
          償之醫療費用為一萬八千二百九十三元。
      ２、慰撫金二十萬元：
          原告乙○○主張其因被告之侵權行為而受有前揭傷害，其精神自屬痛苦不
          堪，其自得依前開規定請求被告賠償非財產上之損害，本院審酌原告楊竣
          凱於本件侵權行為發生時僅十六歲，尚在就學中，及其所受傷害程度、被
          告加害程度暨兩造之身分、地位等一切情狀，認原告乙○○請求非財產上
          之損害賠償二十萬元，洵屬相當，應予准許。
      ３、合計前開二項金額為二十一萬八千二百九十三元。
六、從而，原告依據侵權行為之法律關係，請求被告賠償原告丙○○二十一萬五千八
    百六十六元、原告乙○○二十一萬八千二百九十三元，及均自起訴狀繕本送達翌
    日即九十年一月六日起至清償日止，按週年利率百分之五計算之利息，為有理由
    ，應予准許；逾此部分之請求，為無理由，應予駁回。
七、本件原告陳明願供擔保請准為假執行之宣告，經核於法尚無不合，爰酌定相當之
    擔保金額准許之。
八、據上結論：本件原告之訴為一部有理由，一部無理由，依民事訴訟法第三百八十
    五條第一項前段、第七十九條但書、第三百九十條第二項，判決如主文。
中      華      民      國    九十      年      八      月    二十九    日
                                  臺灣板橋地方法院民事第二庭
~B法  官  周舒雁
右為正本係照原本作成。
如對本判決上訴，須於判決送達後二十日內向本院提出上訴狀。
中      華      民      國    九十      年      九      月      十      日
~B書記官  丘淑慧


司法院資訊處製作；財團法人民間司法改革基金會備份。
